Xiomy Guerrero

Front End Developer Junior | Economista

Hola Mundo! Soy Front End Developer Junior estudiante de Laboratoria, autodidacta, líder en construcción con conocimientos en JavaScript, CSS3, HTML5, Node.js, GitHub, Firebase y React, con experiencia en desarrollo de proyectos front end con metodología ágil. Soy una mujer comprometida, y responsable con mi trabajo, con apertura a conocer nuevas herramientas del mundo tech que me permitan consolidar mi aprendizaje y así poder convertirme en una Full Stack Developer

xiomygarciaguerrero@gmail.com

Jr.Arrayanes 225, Junin, Huancayo, Perú

github.com/XIOMY-SKAYURI

994025547

in linkedin.com/in/xiomy-skayuri-garc%C3%ADa-guerrero-50392317a

EXPERIENCIA LABORAL

Asistente técnico en formulación y aplicación de proyectos de inversión

Consultor Ing. Sandro Renatto Marcelo Lopez

05/2019 - 10/2019

Huancayo, Perú

- Logros/Funciones
- Responsable en el desarrollo de taller de involucrados en con la población beneficiaria de la Asociación de Vivienda Brisas del Mantaro, y pobladores del distrito de El Tambo-Alcance 100 personas en los talleres
- Asistencia en la formulación y evaluación de proyectos según INVIERTE.PE en en fichas técnicas general simplificada-Responsable de 4 proyecto declarados viables.
- Seguimiento FONIPREL de proyectos de Huamancaca Chico
- Ingreso de proyectos en el Banco de Inversiones.

Contacto: SANDRO RENATTO MARCELO LOPEZ - 051 964675900 . sandrusmarcio@hotmail.com

Prácticas profesionalesMunicipalidad Provincial de Huancayo

02/2019 - 05/2019

Logros/Funciones

Huancayo,Junin

- Diseño, aplicación y tabulación de encuestas de proyectos asignados en el sector Ocopilla - Huancayo
- Apoyo en el desarrollo de proyectos de fichas técnicas general simplificada y estándar

FORMACIÓN

Front End Developer

Laboratoria

07/2020 - Presente

Cursos

JavaScript
HTML5
React
Git Hub

Firebase

Economía

Universidad Nacional del Centro del Perú

2012 - 2018 Titulo profesional en Economía

Experto en Microsoft Excel Professional 2016 Universidad Continental

02/2019 - 03/2019

COMPETENCIAS



PROYECTOS EN FRONT END DEVELOPER

RESEARCH EASY - SOCIAL NETWORK: (12/2020 - 12/2020)

 RESEARCH EASY es una red social en Single-Page Application (SPA) adaptado al patrón modelo - vista - controlador MVC y responsive que te permite compartir información como seminarios, talleres, conferencias a través de un post. Uso de HTML5, CSS3, JavaScript y Firebase.

MARKDOWN LINKS: (11/2020 - 11/2020)

 Creación de una herramienta de líneas de comando (CLI) con Node.js, Javascript, librerías NPM, HTTP y Jest .El proyecto permite al usuario recorrer diferentes rutas ingresadas en un CLI para analizar archivos tipo Markdown, extraerle los links que contengan y comprobar si funcionan.

DATA LOVERS EN LEAGUE OF LEGENDS: (09/2020 - 10/2020)

 Construcción de una página web para los usuario del juego League of Legends. En este proyecto puedes filtrar, ordenar y buscar a los campeones de League of Legends. Uso HTML5, CSS3 Y JavaScript.

TARJETA DE VALIDACIÓN (07/2020 - 08/2020)

 Desarrollo de una aplicación web que permita al usuario validar el número de la tarjeta de crédito a través del algoritmo de Luhn, con HTML5, CSS3 Y JavaScript.

SOFT SKILLS

Nombre del Logro

IDIOMAS

Esapañol Nativo Ingles Básico
Competencia Profesional Plena Competencia Profesional Plena

CERTIFICACIONES

Fundamentos de la gestión del tiempo - LinkedIn

Conceptos Básicos de Marketing Digital - Google Digital Garage

Desafío y oportunidades de la Economía Digital - BID EDX

Fundamentos de Codificación - Grasshopper